臺灣彰化地方法院民事判決　九十三年度訴字第二九一號
　　原　　　告　　丁○○
　　　　　　　　　己○○○
　　　　　　　　　丙○○
　　　　　　　　　戊○○
　　共　　　同
　　訴訟代理人　　李秋瑩律師
　　被　　　告　　乙○○
　　訴訟代理人　　黃仕勳律師
　　複　代理人　　黃興木律師
右當事人間請求侵權行為損害賠償事件，原告提起刑事附帶民事訴訟（九十二年度附
民字第三三號），經本院刑事庭移送審理，本院於民國九十四年一月十九日言詞辯論
終結，判決如左：
  主      文
被告應給付原告己○○○新台幣柒拾捌萬捌仟參佰貳拾元及自民國九十二年二月二十
一日起至清償日止，按年息百分之五計算之利息。
被告應給付原告丙○○新台幣參拾捌萬陸仟元及自民國九十二年二月二十一日起至清
償日止，按年息百分之五計算之利息。
被告應給付原告丁○○新台幣貳拾陸萬伍仟參佰伍拾玖元及自民國九十二年二月二十
一日起至清償日止，按年息百分之五計算之利息。
被告應給付原告戊○○新台幣貳拾伍萬元及自民國九十二年二月二十一日起至清償日
止，按年息百分之五計算之利息。
原告其餘之訴駁回。
訴訟費用由原告己○○○負擔百分之二十七，原告丙○○負擔百分之十三，原告丁○○負擔百分之十五，原告戊○○負擔百分之十五，餘由被告負擔。
本判決第一項於原告己○○○以新台幣貳拾陸萬元為被告供擔保後，得假執行；但被
告如於假執行程序實施前，以新台幣柒拾捌萬捌仟參佰貳拾元為原告己○○○預供擔
保，得免為假執行。
本判決第二項於原告丙○○以新台幣壹拾貳萬元為被告供擔保後，得假執行；但被告
如於假執行程序實施前，以新台幣參拾捌萬陸仟元為原告丙○○預供擔保，得免為假
執行。
本判決第三項於原告丁○○以新台幣玖萬元為被告供擔保後，得假執行；但被告如於
假執行程序實施前，以新台幣貳拾陸萬伍仟參佰伍拾玖元為原告丁○○預供擔保，得
免為假執行。
本判決第四項於原告戊○○以新台幣捌萬元為被告供擔保後，得假執行；但被告如於
假執行程序實施前，以新台幣貳拾伍萬元為原告戊○○預供擔保，得免為假執行。
原告其餘假執行之聲請駁回。
  事實及理由
一、原告主張：被告為貨車司機係以駕駛業，於民國九十年七月二十七日上午七時許
    ，駕駛車牌號碼Ｆ七─０三六號自用大貨車，沿彰化縣埤頭鄉○○路由北往南方
    向行駛，行經該路與東環道交岔路口時，本應注意兩車併行之間隔，隨時採取必
    要之安全措施，且依當時天候、路況、視距等情形，並無不能注意之特別情事，
    竟疏未注意與在其同側之簡榮健騎乘車牌號碼ＨＣ二－二０七號重機車而與該機
    車保持安全間隔，驟然右斜變換車道，致被害人簡榮健恐遭碰撞而於閃避時失控
    摔倒，因而受有顱內出血、頭部外傷、敗血性休克等傷害，經送醫急救，延至九
    十年七月三十一日晚間八時十五分不治死亡，被告肇事後竟未報警將傷者送醫，
    反而逕自駕車離去而逃逸，故依民法第一百八十四條第一項、第二項、第一百九
    十一條之二、第一百九十二條、第一百九十四條等規定，請求原告丁○○支出之
    醫藥費新台幣（下同）一萬四千三百五十九元及看護費一千元，原告己○○○支
    出之殯葬費四十九萬五千八百二十元、原告丙○○支出造墓費及墓地使用費三萬
    六千元，其中「一朝午夜」為出殯前一天及當天之法事，全程由八人為之，此與
    一般習俗相符，而原告己○○○之受扶養費部分，因被害人死亡時五十七歲，尚
    有勞動能力且在巨晟機械工程有限公司任職，算至六十歲退休尚有工作三年，依
    台灣省每人每月平均消費支出一萬四千零四十三元計算，三年為五十萬五千五百
    四十八元，因被害人尚有三名子女共同負擔扶養義務，被害人應負擔四分之一即
    一十二萬六千三百八十七元，慰撫金部分，原告己○○○與被害人結褵三十餘年
    ，恩愛非常，原告丙○○、戊○○、丁○○為被害人之子，今被害人死亡，原告
    等悲痛逾恆，審酌原告己○○○未受教育不識字，現無業，名下有二筆土地、二
    棟房屋、一部汽車、定期存款二十萬元，房地抵押貸款二百萬元，且患有慢性病
    糖尿病，需長期醫治，原告丙○○係淡水商工管理專科學校畢業，現任職於璋泰
    五金製品有限公司，月薪七萬五千九百零五元，名下有二筆土地、一棟房屋、股
    票投資四十三萬餘元，原告丁○○為彰化縣伸港國中畢業，從事貨物運送工作，
    月收入約八萬餘元，名下無財產，原告戊○○係彰化高商結業，現為家庭主婦，
    名下無財產等事實，爰分別請求原告己○○○一百五十萬元，原告丙○○、戊○○、丁○○各一百萬元之慰撫金，另強制責任險一百四十萬元原告等已請領，而
    原告己○○○請領勞保給付與本件賠償不生扣抵問題，故聲明求為判決被告應給
    付原告己○○○二百十二萬二千二百零七元，原告丙○○一百零三萬六千元，原
    告丁○○一百零一萬五千三百五十九元，原告戊○○一百萬元，及均自起訴狀繕
    本送達之翌日起至清償日止，按年息百分之五計算之利息，並願供擔保聲請宣告
    假執行等語。
二、被告則辯稱：被告所涉刑事案件，自警訊時起即否認有何碰觸被害人所騎機車之
    情形，因刑事判決諸多違誤，請於刑事判決確定前先停止本件訴訟，刑事判決所
    採之證據，如中央警察大學鑑定書就貨車之Ａ、Ｂ、Ｃ、Ｄ四處痕跡推論可能與
    被海人機車有所碰觸，均是依書面作業所作可能性之猜測，並未實地現場勘查，
    刑事判決竟以此推測作為裁判基礎，有違背法令之情形，又如證人鐘火山證詞前
    後不一，信憑性令人質疑，而證人洪守仁證述該路段舖了又刮，常有機車跌倒等
    語，證人許美玲證述該路面不是很平等語，以及彰化刑警隊鑑識組分析研判不排
    除死者為閃躲人孔蓋而由外側偏向內側行駛，因而造成本案發生等情，刑事判決
    竟未採取而有違誤，請求鈞院就被害人之死亡與被告駕車路過之行為有無因果關
    係再作調查。如將被害人所騎乘同型機車與被告貨車作實物比對即可發現，機車
    左後視鏡外緣即使與貨車右後側車體相擦撞，也應該擦到貨車右車框第五格主體
    底處而非貨車右車框第五格下緣，由彰化縣警察局刑警隊現場勘驗報告所載：「
    機車右側後視鏡（距離地面高度約一二０公分）」與「貨車右後側車斗疑似擦撞
    痕（距離地面高度約一一０公分）」之高度相比較，可知中央警察大學鑑定書中
    所指貨車Ｂ處痕跡，並非與機車左後視鏡外緣碰觸所造成；又機車直立時因有後
    視鏡關係，左手把橡皮套端根本不可能碰觸到貨車車體，故中央警察大學鑑定書
    認貨車Ｄ處痕跡可能係與機車左把手橡皮套端碰觸所造成云云，實不足採，中央
    警察大學鑑定書中所指貨車Ａ處痕跡，對於是與機車何處碰撞並未說明，其證據
    力不足，且該鑑定書中所指貨車Ｃ處痕跡與本案無關，該處無法撞擊到死者之左
    臀部，又如果貨車右側擦撞機車左側，會因碰撞力導致機車向右傾才對，不會向
    左傾倒，希望能調閱當時其他因人孔蓋跌倒的行車事故之現場圖，傳喚中央警察
    大學陳高村教授到庭具結說明，傳喚鐘火山同車四人，並再對檔泥板上方刮痕鑑
    定是如何造成？是新痕還是舊痕？本件車禍有可能是真正的肇事者撞到死者機車
    的後方所導致，或是死者騎乘機車因閃躲突出地面的人孔蓋而跌倒，倘若是被告
    之貨車去撞死者機車，則死者機車左後視鏡之前緣會有摩擦，然依內政部警政署
    刑事警察局鑑驗通知書所示機車只有一處背面的擦痕，前緣並無任何刮傷，又現
    場留有五‧八米煞車痕，足認死者行駛中還有控制權，如假設機車倒地時速以四
    十公里計算，機車行進一、二公尺後向左倒地，而貨車不在其左側，此表示貨車
    除須在相同時間內行走機車所行進之一、二公尺外，還須加上後車輪至車尾長度
    約一、二公尺，亦即同時間內須行走機車之二倍距離，則貨車時速應在八十公里
    ，然當時彰水路四段仍在進行車道改善工程，被告當時係於內車道候車再轉外線
    道駕駛，時速不可能達到八十公里，因此死者之機車並非被告之貨車碰撞，被告
    除教養子女至高等學歷，並任彰化縣秀水鄉育民國小顧問一職，五年前購入此部
    貨車時，即顧慮車斗太長會影響行車安全，故將車斗裁短為六三六公分，被告既
    不會為賺錢而忽略行車安全，則豈有在本件不保持行車安全距離且又肇事逃逸之
    人？原告請求殯葬費中「一朝午夜」達十二萬六千元，並未證明此為一般喪葬出
    殯所必須支出，原告己○○○名下財產合計至少二百萬元，此與「不能維持生活
    而無謀生能力」之受扶養要件不符，不能請求扶養費，被告為彰化縣秀水鄉陜西
    國小畢業，現為司機臨時工，約收入約二萬多元，配偶為林新養，有四名子女，
    其中三人分別就讀碩士班及大學，經濟狀況不佳，與原告經濟堪稱良好相對照，
    原告等請求之慰撫金過高，故聲明求為判決駁回原告之訴，如受不利判決，願供
    擔保聲請免為假執行等語。
三、民事訴訟法第一百八十三條所謂訴訟中有犯罪嫌疑牽涉其裁判，係指在民事訴訟
    繫屬中，當事人或第三人涉有犯罪嫌疑，足以影響民事訴訟之裁判，非俟刑事訴
    訟解決，其民事訴訟即無從或甚難判斷者而言。此項犯罪嫌疑，如當事人或第三
    人於民事訴訟涉有偽造文書、證人偽證、鑑定人為不實之鑑定等罪嫌屬之。至當
    事人或第三人在訴訟外涉有犯罪嫌疑，則不包括在內。被告雖聲請在其所涉過失
    致死等刑事案件判決確定前先停止本件訴訟等語，睽諸前揭說明，核與民事訴訟
    法第一百八十三條之要件不符，故本院無裁定停止訴訟之必要，此為程序問題，
    合先敘明。
四、原告主張：被告於九十年七月二十七日上午七時許，駕駛自用大貨車，沿彰化縣
    埤頭鄉○○路由北往南方向行駛，行經該路與東環道交岔路口時，疏未注意與在
    其同側之被害人簡榮健騎乘車機車而與該機車保持安全間隔，驟然右斜變換車道
    ，致被害人恐遭碰撞而於閃避時失控摔倒，因而受有顱內出血、頭部外傷、敗血
    性休克等傷害，經送醫急救不治死亡等語，被告對於被害人死亡一節固無爭執，
    惟辯稱：伊並無碰觸被人所騎機車之情形，中央警察大學鑑定書是依書面作業所
    作可能性之猜測，並未實地現場勘查，刑事判決竟以此推測作為裁判基礎，有違
    背法令之情形，本件車禍有可能是其他真正的肇事者撞到死者機車的後方所導致
    ，或是死者騎乘機車因閃躲突出地面的人孔蓋而跌倒等語。按汽車在使用中加損
    害於他人者，駕駛人應賠償因此所生之損害。但於防止損害之發生，已盡相當之
    注意者，不在此限。民法第一百九十一條之二著有明文。是以被害人之損害與汽
    車駕駛人之加害行為有責任成立的相當因果關係時，汽車駕駛人即應負損害賠償
    之責。再按相當因果關係由「條件關係」及「相當性」所構成，適用上應區○○○○段：第一階段審究其條件上之因果關係，如為肯定，再於第二階段認定其條
    件之相當性。而舉證責任之分配，相當因果關係中之「條件關係」，原則上應由
    被害人舉證，至於「相當性」之舉證責任，應歸由加害人負擔（參照王澤鑑著：
    侵權行為法第一冊，一九九八年九月版，第二一七頁、二三三頁）。茲分述如下
    ：
    (1)本件被告駕駛自用大貨車行駛於施工中未漆繪標線之彰水路四段南向車道，在
      鄰近東環道路口前為由在前等待左轉車輛右側往前超越前車行駛，微向右調整
      其行車方向時，其右側車身擦撞被害人機車造成人車倒地一節，業據原告爰引
      刑事卷附中央警察大學九十二年十二月一日校刑科字第０九二０００一五三一
      號鑑定書（含照片在內）為佐，而該鑑定書略謂：被害人所騎機車係車身向左
      倒地，而最有可能在地面留下刮痕者為啟動踏板，其距地面高約三十至四十公
      分，故推論被害人機車倒地前之行駛位置，約在刮地痕起點之西約三十至四十
      公分處，即距中央分向島之橫向距離約六點四至六點五公尺處，而其縱向位置
      約在刮地痕起點前一至二公尺處；又被害人血跡位置在南北走向之刮地痕西側
      ，推論被害人在機車向左倒之際向右摔出，身體右側著地，此與被害人主要傷
      勢分布於身體右側之特徵吻合，而被害人身體左側之左臀部、左肩部體傷之形
      成，推論係於被害人左臀部胯骨處擦撞大貨車右後輪擋泥板前段之前緣時，左
      肩（鑑定書誤載為右肩）撞及大貨車右後輪上方之車框某處，又大貨車防捲入
      護欄下橫桿後半段、右車框第五格下緣及右後輪上方擋泥板，均留有與被害人
      所騎機車之左側車身腳踏板、左後視鏡外緣及左把手尾端發生碰觸之可能痕跡
      等語，有該鑑定書在卷可參，堪認被告之駕駛行為已構成被害人死亡之條件，
      揆諸前揭說明，原告就本件事故條件上之因果關係已盡其舉證之責，故被告使
      用汽車加損害於被害人之條件關係，已屬成立。被告雖辯稱：如將被害人所騎
      乘同型機車與被告貨車作實物比對即可發現，機車左後視鏡外緣即使與貨車右
      後側車體相擦撞，也應該擦到貨車右車框第五格主體底處而非貨車右車框第五
      格下緣等語，然被告此一推論，係以發生擦撞過程中，機車均保持與地面垂直
      直立為前提，而本間車禍擦撞過程中機車是否已經傾斜或保持直立，均屬可能
      ，故被告上開所辯，並不能推翻上開條件關係之成立；被告雖又辯稱：中央警
      察大學鑑定書是依書面作業所作可能性之猜測，並未實地現場勘查，中央警察
      大學鑑定書中所指貨車Ａ處痕跡，對於是與機車何處碰撞並未說明，其證據力
      不足，且該鑑定書中所指貨車Ｃ處痕跡與本案無關，該處無法撞擊到死者之左
      臀部，又如果貨車右側擦撞機車左側，會因碰撞力導致機車向右傾才對，不會
      向左傾倒，若是被告之貨車去撞死者機車，則死者機車左後視鏡之前緣會有摩
      擦，然依內政部警政署刑事警察局鑑驗通知書所示機車只有一處背面的擦痕，
      前緣並無任何刮傷，以及證人鐘火山證詞前後不一，信憑性令人質疑，證人洪
      守仁證述該路段舖了又刮，常有機車跌倒等語，證人許美玲證述該路面不是很
      平等語，以及彰化刑警隊鑑識組分析研判不排除死者為閃躲人孔蓋而由外側偏
      向內側行駛，因而造成本案發生，本件車禍有可能是真正的肇事者撞到死者機
      車的後方所導致，或是死者騎乘機車因閃躲突出地面的人孔蓋而跌倒云云，然
      此等抗辯僅在爭執證據證明力以及提出其他可能存在之條件，並未能舉證否定
      上開條件關係之成立，故被告此部分所辯，對於本件條件因果之成立，不生影
      響。被告再辯稱：左手把橡皮套端根本不可能碰觸到貨車車體等語，縱認被告
      此項抗辯確屬實在，然僅能將鑑定書中有關貨車Ｄ處痕跡可能係與機車左把手
      橡皮套端碰觸所造成之認定一點加以排除而已，亦不能全盤否定前揭已成立之
      條件關係，故被告上開所辯，仍無礙於前揭條件關係之成立。
    (2)所謂相當因果關係，係以行為人之行為所造成的客觀存在事實，為觀察的基礎
      ，並就此客觀存在事實，依通常判斷均有發生同樣損害結果之可能者，該行為
      人之行為與損害之間，即有因果關係，反之則否。被告雖辯稱被害人之死亡並
      非伊所造成云云，依前揭說明，對於前揭損害與加害行為之間無相當一節，應
      由被告負舉證之責。對此，被告雖辯稱：現場留有五‧八米煞車痕，足認死者
      行駛中還有控制權，如假設機車倒地時速以四十公里計算，機車行進一、二公
      尺後向左倒地，而貨車不在其左側，此表示貨車除須在相同時間內行走機車所
      行進之一、二公尺外，還須加上後車輪至車尾長度約一、二公尺，亦即同時間
      內須行走機車之二倍距離，則貨車時速應在八十公里，然當時彰水路四段仍在
      進行車道改善工程，被告當時係於內車道候車再轉外線道駕駛，時速不可能達
      到八十公里，因此死者之機車並非被告之貨車碰撞等語，然並未舉證以實其說
      ，故被告所辯無相當因果關係云云，自無可採。
    (3)被告又聲請調閱當時其他因人孔蓋跌倒的行車事故之現場圖等語，然未提出具
      體之時間、事件以及向何者調閱此等資料供本院審酌，自屬無從調查；又被告
      聲請傳喚鐘火山同車四人等語，然本院並未以鐘火山之證詞作為判決基礎，故
      鐘火山之證詞採信與否，於本件不生影響，至於與鐘火山同車之人，被告並未
      提供證人之姓名及住址供本院傳喚，亦無從調查；被告聲請傳喚中央警察大學
      陳高村教授到庭具結說明部分，則因前揭中央警察大學鑑定書之內容在本件訴
      訟已達於證明條件之因果存在，被告前揭所辯各節均不足以全盤否定條件因果
      關係之成立，已如前述（見四、(1)之敘述），自無再予傳喚之必要；被告另聲
      請對檔泥板上方刮痕鑑定是如何造成？是新痕還是舊痕？因本件車禍時隔距今
      達三年之久，且已由被告領回使用，相關刮擦痕跡已難妥為保全，縱使再作鑑
      定亦無法資為有利於被告之認定，故無再予鑑定之必要。
    (4)原告以民法第一百九十一條之二作為其主張之請求權基礎，依該條文規定，自
      毋庸就被告有無故意或過失負舉證之責，此外，被告復未能舉證其有何對於防
      止損害之發生，已盡相當注意之情形，則被告對於本件事故之危險發生，即為
      有責任之人，依前開說明及法文規定，自應賠償因此所生之損害。
五、按不法侵害他人致死者，對於支出殯葬費之人，亦應負損害賠償責任。被害人對
    於第三人負有法定扶養義務者，加害人對於該第三人亦應負損害賠償責任。又不
    法侵害他人致死者，被害人之父、母、子、女及配偶，雖非財產上之損害，亦得
    請求賠償相當之金額。民法第一百九十二條、第一百九十四條定有明文。爰就原
    告主張之損害，分別審酌如後：
（一）殯葬費部分：被害人死亡後，原告丙○○支出造墓費及墓地使用費三萬六千元
      一節，有原告丙○○提出之收據、使用費繳款書可稽，為被告所不爭，且為喪
      葬所必需，原告丙○○得請求被告賠償三萬六千元。又原告己○○○支出之殯
      葬費四十九萬五千八百二十元一節，有其提出之收據、統一發票、明細表等可
      稽，經核其中冷凍壽櫃使用費九千一百元、壽衣一萬一千元、棺木五萬三千元
      、壽金一萬五千六百元、銀紙一萬一千元、四方金一萬元、庫錢一萬八千元、
      往生錢三萬元、元寶六千元、香燭等二千四百元、入庫開魂路一壇四萬二千元
      、頭七祭典一壇四萬八千元、現場招魂一萬二千元、法鼓祭路六千元、誦腳尾
      經一壇二萬四千元、布匹共五千六百二十元、四方巾六千元、雙連三千六百元
      、白衣二萬元、白鞋五千元，共計三十三萬八千三百二十元，為喪葬、習俗所
      必需，亦無過高，自應認係必要之殯葬費用，依上開規定，原告己○○○得請
      求被告賠償。至於紅包一萬五千元、毛巾三萬元，前者非善良風俗所必要，後
      者非與殯葬事宜直接有關，均難認係喪葬必要之費用，即應予剔除。至於「一
      朝午夜」十二萬六千元部分，業據證人即業者甲○○到庭證述：這是二天的法
      會，一般是頭七、招魂、出殯還有祭路，這是額外應親屬要求做的等語，堪認
      此非必要之費用，亦應予剔除。
（二）醫療費用部分：原告丁○○為被害人支出之醫藥費一萬四千三百五十九元及看
      護費一千元部分，有彰化基督教醫院收據、代收轉付收據在卷可憑，因被告為
      對被害人所生之損害，依民法第一百九十三條第一項之規定自應負賠償責任，
      故被害人死亡前因傷由原告丁○○支出之醫藥費、看護費，自得依上開規定請
      求，而被害人簡榮健死亡後，權利由已由被害人簡榮健之全體繼承人即原告繼
      承，而原告於訴訟中將此權利由原告丁○○一人行使，堪認原告已將此等權利
      讓與由原告丁○○行使求償權，此觀起訴狀將此費用計算於原告丁○○名下即
      明，故原告丁○○依上開規定請求被告賠償損害一萬五千三百五十九元，洵屬
      有據。
（三）扶養費部份：原告己○○○主張被害人死亡時五十七歲，尚有勞動能力且在巨
      晟機械工程有限公司任職，算至六十歲退休尚有工作三年，依台灣省每人每月
      平均消費支出一萬四千零四十三元計算，三年為五十萬五千五百四十八元，因
      被害人尚有三名子女共同負擔扶養義務，被害人應負擔四分之一即十二萬六千
      三百八十七元等語，被告則辯稱：原告己○○○名下財產合計至少二百萬元，
      此與「不能維持生活而無謀生能力」之受扶養要件不符，不能請求扶養費等語
      。按民法第一百九十二條第二項規定，被害人對於第三人負有法定扶養義務者
      ，加害人對於該第三人，亦應負損害賠償責任。又民法第一千一百十七條第一
      項規定，受扶養權利者，以不能維持生活而無謀生能力者為限。而同條第二項
      規定，前項無謀生能力之限制，於直系血親尊親屬不適用之。即直系血親尊親
      屬受扶養者，仍須以不能維持生活者為限。而所謂「不能維持生活」，係指受
      扶養義務人之財力不足以維持生活而言。查原告己○○○名下財產有坐落彰化
      縣伸港鄉○○段第一００四之三二地號土地一筆，現值七十四萬四千元，另坐
      落同鄉○○段第三七地號土地一筆，現值七十萬二千元，並有房屋二棟現值分
      別為五十六萬四千七百元、十九萬一千五百元，西元一九九九年份ＨＯＮＤＡ
      一五九０C.C.自用小客車一部，定期存款二十萬元，有歸戶財產查詢清單及郵
      政存簿儲金簿在卷可稽，經核原告己○○○現在所有之財產狀況，尚足以供應
      其基本生活所需，原告己○○○並無不能維持生活之情事發生，原告己○○○
      雖謂房地抵押貸款二百萬元等語，惟未能舉證證明有何不能維持生活之情事，
      原告己○○○請求賠償扶養費，揆諸前揭法文，難認有據，應不准許。
（四）慰撫金部分：被害人簡榮健因本件事故死亡，原告橫遭喪失親人之痛，精神上
      自感莫大痛苦，其等請求被告賠償慰撫金，洵屬有據。查原告己○○○未受教
      育，無收入，名下有二筆土地、二棟房屋、一部汽車、定期存款二十萬元；原
      告丙○○係淡水商工管理專科學校畢業，現任職於璋泰五金製品有限公司，月
      薪七萬五千九百零五元，名下有二筆土地、一棟房屋、股票投資四十三萬餘元
      ；原告丁○○為彰化縣伸港國中畢業，從事貨物運送工作，月收入約八萬餘元
      ，名下無財產；原告戊○○係彰化高商結業，現為家庭主婦，名下無財產；被
      告學歷為國小畢業，現為司機臨時工，約收入約二萬多元，名下有土地五筆、
      汽車一部、投資金額二百二十六萬八千元，均已據兩造各自陳明，並有戶口名
      簿、歸戶財產查詢清單、郵政存簿儲金簿、畢業證書、在職證明書、結業證明
      書、承攬託運契約書、司機出貨明細表、出貨週報表、財產歸屬資料清單、土
      地登記謄本、戶籍謄本、可稽。本院審酌兩造之身分、地位、經濟能力及原告
      所受精神上痛苦等一切情狀，認原告己○○○請求八十萬元、原告丙○○請求
      七十萬元、原告丁○○、戊○○各請求六十萬元之精神慰撫金，均屬相當，應
      予准許；逾此部分請求，尚嫌過高，不應准許。
    綜右所述，原告己○○○得請求賠償之損害為殯葬費三十三萬八千三百二十元，
    ，精神慰撫金八十萬元，合計一百一十三萬八千三百二十元。原告丙○○得請求
    之賠償為殯葬費三萬六千元，精神慰撫金七十萬元，合計七十三萬六千元。原告
    丁○○得請求賠償之損害為醫療費用一萬五千三百五十九元，精神慰撫金六十萬
    元，合計六十一萬五千三百五十九元。原告戊○○得請求賠償之損害為精神慰撫
    金六十萬元。
六、按保險人依強制汽車責任保險法規定給付之保險金，視為加害人或被保險人損害
    賠償金額之一部分；加害人或被保險人受賠償請求時，得扣除之，又強制汽車責
    任保險法所稱之受益人在死亡給付時，受給付之受益人為受害人之繼承人，強制
    汽車責任保險法第三十條、第十條第二款分別定有明文。經查：被害人簡榮健之
    繼承人為原告等，有戶籍謄本可稽，被害人簡榮健之繼承人已受領被害人因車禍
    死亡之保險給付一百四十萬元之事實，已據原告自認，故原告每人所受領之三十
    五萬元補償金（按原告每人應繼分即四分之一計算，0000000÷4＝350000），既
    視為加害人或被保險人損害賠償金額之一部分，應自原告所請求賠償金額之範圍
    內扣除。是以原告得請求賠償之金額每人均扣除三十五萬元後，尚得請求之金額
    為原告己○○○七十八萬八千三百二十元、原告丙○○三十八萬六千元、原告丁○○二十六萬五千三百五十九元、原告戊○○二十五萬元。
七、從而，原告等本於侵權行為損害賠償請求權，請求被告給付原告己○○○七十八
    萬八千三百二十元、原告丙○○三十八萬六千元、原告丁○○二十六萬五千三百
    五十九元、原告戊○○二十五萬元，及均自起訴狀繕本送達之翌日即九十二年二
    月二十一日起至清償日止，按年息百分之五計算之利息，為有理由，應予准許。
    其餘逾此部分，則為無據，應予駁回。
八、原告勝訴部分，兩造均陳明願供擔保聲請宣告假執行或免為假執行，經核無不合
    ，爰分別酌定相當擔保金額宣告之；至原告敗訴部分之假執行聲請，因訴之駁回
    而失所附麗，不予准許，一併駁回之。
九、本件判決之基礎已臻明確，兩造其餘攻擊防禦方法，於判決結果不生影響，無庸
    一一論列，併此敘明。
十、訴訟費用負擔之依據：民事訴訟法第七十九條。
中　　　華　　　民　　　國　　九十四　　年　　　二　　　月　　二十三　　日
                        台灣彰化地方法院民事第一庭
~B法　　　官　陳弘仁
右為正本係照原本作成。
如對本判決上訴，應於判決送達後二十日內向本院提出上訴狀。
~B法院書記官　王振州
中　　　華　　　民　　　國　　九十四　　年　　　二　　　月　　二十三　　日
